臺灣桃園地方法院刑事判決　　　　　　　 94年度訴字第691號
公　訴　人　臺灣桃園地方法院檢察署檢察官
被　　　告　甲○○　男　33歲.
上列被告因違反毒品危害防制條例案件，經檢察官提起公訴（94
年度毒偵字第1362號），被告於本院準備程序進行中，就被訴事
實為有罪之陳述，經本院告知簡式審判程序意旨，並聽取公訴人
及被告之意見後，本院合議庭裁定改由受命法官獨任依簡式審判
程序審理，並判決如下：
    主  文
甲○○連續施用第一級毒品，處有期徒刑柒月，扣案之第一級毒
品海洛因貳包（合計淨重壹點肆玖公克）沒收銷燬。又施用第二
級毒品，處有期徒刑肆月。應執行有期徒刑拾月，扣案之第一級
毒品海洛因貳包（合計淨重壹點肆玖公克）沒收銷燬。
    事  實
一、甲○○前因施用毒品案件，經本院以88年度毒聲字第3642號
    裁定送觀察勒戒後，經勒戒處所評定有繼續施用毒品之傾向
    ，遂經本院再以88年度毒聲字第4341號裁定送強制戒治；嗣
    於戒治期間因成效評定為合格，乃停止戒治出所，所餘期間
    付保護管束；惟因其日後又有違反保護管束情節重大之情事
    ，遂被撤銷停止戒治，再度入所執行戒治，而於民國90年2
    月4 日始執行完畢，並由臺灣桃園地方法院檢察署檢察官以
    90年度戒偵字第995 號為不起訴處分確定。詎甲○○仍不知
    悔改，於前述強制戒治執行完畢後5 年內，又基於施用第一
    級毒品海洛因之概括犯意及第二級毒品安非他命之犯意，自
    91年2 月底某日起至94年1 月9 日晚上10時許，在其位於桃
    園縣大園鄉內海村內海墘78之35號之住處，或者位於桃園縣
    桃園市○○路之友人住處，以將第一級毒品海洛因摻雜在香
    菸內點火燃燒以吸食之方式，連續施用第一級毒品海洛因多
    次；另於94年1 月9 日晚間，在其前述友人住處，以將安非
    他命置於玻璃容器內燒烤而吸食煙氣之方式，施用第二級毒
    品安非他命1 次。嗣於94年1 月10日晚上8 時50分許，在台
    北縣中和市○○路162 號前為警查獲，並扣得第一級毒品海
    洛因2 包（合計淨重1.49公克，空包裝重0.44公克）。
二、案經台北市政府警察局南港分局報告臺灣桃園地方法院檢察
    署檢察官偵查起訴。
    理  由
一、本案被告甲○○所犯之罪，並非法定刑為死刑、無期徒刑或
    最輕本刑3 年以上有期徒刑之罪，亦非高等法院管轄第一審
    之案件，而被告於準備程序中就被訴事實已為有罪之陳述，
    經本院告知簡式審判程序之旨，並聽取被告與公訴人之意見
    後，本院合議庭乃依刑事訴訟法第273 條之1 第1 項規定，
    裁定由受命法官獨任進行簡式審判程序，合先敘明。
二、右開犯罪事實，迭據被告於警、偵訊及本院審理時坦承不諱
    ，又被告於前述時間為警查獲後，經警採集其尿液送驗之結
    果，確呈嗎啡與安非他命類陽性反應（施用毒品海洛因之代
    謝物為嗎啡），有贓證物品清單及臺灣尖端先進生技醫藥股
    份有限公司出具之濫用藥物檢驗報告各1 份附卷可稽。其次
    ，被告為警查獲時，被警方扣得之不明藥物2 包，均係第一
    級毒品海洛因，合計淨重為1.49公克，空包裝重為0.44公克
    ，並有毒品照片及法務部調查局94年3 月15日調科壹字第06
    00 09421號鑑定通知書各1 張在卷可參，且有上開毒品扣案
    可資佐證，由此益徵被告上開自白確與事實相符。末查，被
    告前因施用毒品案件，經本院以88年度毒聲字第3642號裁定
    送觀察勒戒後，經勒戒處所評定有繼續施用毒品之傾向，遂
    經本院再以88年度毒聲字第4341號裁定送強制戒治；嗣於戒
    治期間因成效評定為合格，乃停止戒治出所，所餘期間付保
    護管束；惟因其日後又有違反保護管束情節重大之情事，遂
    被撤銷停止戒治，再度入所執行戒治，而於90年2 月4 日始
    執行完畢，並由臺灣桃園地方法院檢察署檢察官以90年度戒
    偵字第995 號為不起訴處分確定等情，復有臺灣高等法院被
    告全國前案紀錄表、在監在押全國紀錄表與前述不起訴處分
    書各1 份附卷為憑。是被告於強制戒治執行完畢後5 年內，
    再犯施用第一、二級毒品之犯行，事證明確，應堪認定。
二、核被告甲○○所為，係犯毒品危害防制條例第10條第1 項之
    施用第一級毒品罪及同條第2 項之施用第二級毒品罪。被告
    施用第一級、第二級毒品前後，持有為供施用之第一級、第
    二級毒品之低度行為，應為施用之高度行為所吸收，不另論
    罪。被告先後多次施用第一級毒品之犯行，係在緊接之時間
    內，以相同之方法，觸犯構成要件相同之罪名，顯係基於概
    括犯意連續為之，為連續犯，應依刑法第56條之規定，以一
    罪論並加重其刑。又被告所犯上開二罪，犯意各別，行為互
    異，應予分論併罰。爰審酌被告歷經強制戒治之矯治處遇後
    ，仍無法戒除毒癮，顯見其毒癮頗深；惟被告之犯罪行為主
    要係戕害自身，並未直接積極損害他人之利益，且其於犯罪
    後坦承犯行，表示悔意，態度尚稱良好等一切情狀，分別量
    處如主文所示之刑，並定其應執行之刑。扣案之海洛因2 包
    （合計淨重1.49公克）為第一級毒品，已如前述，應依毒品
    危害防制條例第18 條 第1 項前段之規定沒收銷燬之。
據上論斷，應依刑事訴訟法第273 條之1 第1 項、第299 條第1
項前段，毒品危害防制條例第10條第1 項、第2 項、第18條第1
項前段，刑法第11條前段、第56條、第51條第5 款，判決如主文
。
本案經檢察官趙燕利到庭執行職務。
中　　華　　民　　國　　94　　年　　7 　　月　　27  　日
                      臺灣桃園地方法院刑事第十一庭
                                法　官　游士珺
上正本證明與原本無異。
如不服本判決，應於送達後10日內，向本院提出上訴狀。
                                書記官  陳淑瓊
中　　華　　民　　國　　94　　年　　7 　　月　　29　　日
附錄本件論罪科刑法條全文
毒品危害防制條例第10條
施用第一級毒品者，處六月以上五年以下有期徒刑。
施用第二級毒品者，處三年以下有期徒刑。
